【裁判字號】    97,抗,520
【裁判日期】    971125
【裁判案由】    違反毒品危害防制條例
【裁判全文】
臺灣高等法院高雄分院刑事裁定           97年度抗字第520號
  抗告人
  即被告    甲○○
                      樓
                    （另案於臺灣高雄監獄執行中）
上列抗告人因違反毒品危害防制條例案件，不服臺灣高雄地方法
院中華民國97年10月23日裁定（97年度審訴字第3248號），提起
抗告，本院裁定如下：
    主  文
抗告駁回。
    理  由
一、抗告意旨略以：被告在地院之之認罪協商係在非自由意志下
    所為，有違法律規定；又本件未經被告同意強行採尿，程序
    並非合法；而被告染上毒癮，悔恨不已而求助治療，請給予
    更生機會云云。
二、按對於駁回上訴之裁定抗告者，得提起再抗告，刑事訴訟法
    第405 條第1 款定有明文。又抗告法院認為抗告有第408 條
    第1 項前段之情形者，應以裁定駁回之，同法第411 條前段
    定有明文。又抗告期間，除有特別規定外，為5 日，自送達
    裁定後起算，刑事訴訟法第406 條前段定有明文。次者，在
    監獄或看守所之被告，於上訴期間內向監所長官提出上訴書
    狀者，視為上訴期間內之上訴，刑事訴訟法第351 條第1 項
    定有明文。此項規定，亦為抗告程序所準用（同法第419 條
    ）。監所與法院間無在途期間可言，是上訴人或抗告人在監
    獄或看守所，如向該監所長官提出上訴或抗告書狀，因不生
    扣除在途期間之問題，故必在上訴或抗告期間內提出者，始
    可視為上訴或抗告期間內之上訴或抗告；如逾期始向該監所
    長官提出上訴或抗告書狀，即不得視為上訴、抗告期間內之
    上訴、抗告，雖監所長官即日將上訴、抗告書狀轉送法院收
    文，因無扣除在途期間之可言，其上訴、抗告仍屬已經逾期
    （最高法院86年度台抗字第80號裁定要旨可資參考）。
三、經查：被告甲○○前因施用毒品案件不服有罪協商之原判決
    提起上訴，由第一審法院於97年9 月17日以97年度審訴字第
    3248號裁定上訴駁回，且於同年月23日送達至台灣高雄監獄
    由被告親自收受在案，然其遲至同年月30日始向台灣高雄監
    獄提起本件抗告等情，有送達證書1 件與抗告狀暨其上所蓋
    用台灣高雄監獄收狀章在卷可稽，揆諸前揭說明，本件抗告
    顯已逾5 日之法定抗告期間。
四、綜上所述，本件被告之抗告權已逾抗告期間而喪失，原審因
    而裁定駁回被告之抗告，核無不合，被告向本院提起再抗告
    ，並無理由，應予駁回。
五、應依刑事訴訟法第412 條，裁定如主文。
中    華    民    國    97    年    11    月    25    日
                  刑事第七庭    審判長法  官  莊飛宗
                                      法  官  邱明弘
                                      法  官  陳明富
以上正本證明與原本無異。
不得再抗告。
中    華    民    國    97    年    11    月    25    日
                                      書記官  黃英彥


司法院資訊處製作；財團法人民間司法改革基金會備份。
